臺灣板橋地方法院刑事判決　??　　　? 94年度易字第897號
公　訴　人　臺灣板橋地方法院檢察署檢察官
被　　　告　甲○○
　　　　　　乙○○
上列被告因違反電子遊戲場業管理條例等案件，經檢察官提起公
訴（93年度偵字第19662 號），被告二人於準備程序時對被訴事
實為有罪之陳述，經本院合議庭裁定由受命法官獨任行簡式審判
程序，判決如下：
    主  文
甲○○共同連續違反未依電子遊戲場業管理條例規定，辦理營利
事業登記者，不得經營電子遊戲場業之規定，累犯，處拘役伍拾
玖日，如易科罰金，以銀元佰元即新臺幣玖佰元折算壹日；扣
案如附表編號一至三所示電子遊戲機合計玖台（均含ＩＣ板）、
現金伍仟柒佰元、代幣仟柒佰貳拾枚均沒收。
乙○○共同違反未依電子遊戲場業管理條例規定，辦理營利事業
登記者，不得經營電子遊戲場業之規定，處拘役壹拾日，如易科
罰金，以銀元佰元即新臺幣玖佰元折算壹日；緩刑貳年；扣案
如附表編號二所示電子遊戲機「小瑪莉」貳台、代幣仟柒佰貳拾
枚均沒收。
    事  實
一、甲○○前因侵占案件，分別經臺灣臺北地方法院以89年度易
　  緝字第12號、臺灣臺中地方法院以89年度易字第2102號判決
    判處有期徒刑3 月、8 月確定，嗣經裁定應執行有期徒刑10
    月確定，於民國90年11月20日因縮短刑期執行完畢，翌日出
    監。詎其不知悔改，明知未依電子遊戲場業管理條例之規定
    辦理營利事業登記者，不得經營電子遊戲場業，竟基於違反
    電子遊戲場業管理條例及在公眾得出入場所賭博之概括犯意
    ，在未辦理電子遊戲場業營利事業登記之情況下，連續為下
    列犯行：
（一）自93年1 月5 日起，在臺北縣板橋市○○街271 號「原葉
      汽車修護中心」之公眾得出入場所內，擺設賭博性電子遊
      戲機具「小瑪莉」乙臺插電營業供不特定人賭博財物，玩
      法為以新臺幣10元硬幣投入機台內換取分數，每10元換2
      分，押注分數後依螢幕顯示之圖案位置決定輸贏，若押中
      可得倍數不等之分數，若未押中則分數消除，遊戲結束時
      可依所餘分數自退幣口兌回現金，每2 分換回10元。
（二）自93年5 月1 日起，在同縣樹林市○○街286 號「正坤便
      利商店」之公眾得出入場所內，擺設電子遊戲機具「小瑪
      莉」3 臺插電營業，其玩法為以10元兌換10枚代幣後投入
      機台內換取分數，押注後依螢幕顯示之圖案位置決定輸贏
      ，若分數完全消除，則遊戲結束，不得以分數兌換現金及
      獎品，甲○○並自同年12月2 日起，雇用具有共同違法經
      營電子遊戲場業犯意聯絡之乙○○為店員，負責該處現場
      收銀、兌換代幣等工作。
（三）自93年11月25日起，承前違法經營電子遊戲場業及在公眾
      得出入場所賭博之概括犯意，在同縣三重市○○○路107
      號「冠坤企業社」之公眾得出入場所之雜貨店內，連續擺
      設電子遊戲機具「超級大舞台」（機型類似「小瑪莉」）
      2 臺供不特定人把玩，玩法為投入10元硬幣或代幣可換得
      分數，押注分數後依螢幕顯示之圖案位置決定輸贏，若押
      中可得倍數不等之分數，若未押中則分數消除，若分數完
      全消除，則遊戲結束，不得以分數兌換現金及獎品。另同
      時擺設賭博性電子遊戲機「景品販賣機」3 臺插電營業供
      人不特定人把玩賭博，其賭法為投入10元硬幣後，可押注
      分數彈射彈珠，依彈珠入洞數連線形式博得分數，再以分
      數博取獎品。
（四）嗣於93年1 月8 日17時22分許、同年12月7 日20時25分許
      ，及同年12月1 日16時10分許，為警分別在上址等處當場
      查獲，並扣得如附表編號一至三所示電子遊戲機具共9 台
      （均含ＩＣ板）及賭機台內賭金5700元及代幣3720枚。
二、案經臺北縣政府警察局海山分局、樹林分局暨三重分局報請
    臺灣板橋地方法院檢察署檢察官偵查起訴。
    理  由
一、右開犯罪事實業據被告甲○○、乙○○於本院審理時坦承不
    諱，核與證人胡育誌、李東華於警詢所述情形相符，並有臺
    北縣政府94年1 月6 日北府建商字第0930871110號函及如附
    表編號一至三所示電子遊戲機具共9 台（均含ＩＣ板）及機
    台內起出之賭金5700元及代幣3720枚扣案可資佐證，本件事
    證明確，被告二人犯行均堪認定。
二、核被告甲○○如事實欄一（一）至（三）所示犯行，均違反
    電子遊戲場業管理條例第15條之規定，應依同條例第22條之
    規定論罪；被告乙○○如事實欄一（二）所示犯行，亦係違
    反電子遊戲場業管理條例第15條之規定，應依同條例第22條
    之規定論罪，就此部分，被告甲○○與被告乙○○間有犯意
    聯絡及行為分擔實施，為共同正犯。被告甲○○如事實欄一
    （一）、（三）所示利用電子遊戲機「小瑪莉」、「景品販
    賣機」賭博財物犯行，係犯刑法第266 條第1 項前段之在公
    眾得出入場所賭博罪。又被告甲○○先後多次於不同時地違
    法經營電子遊戲場業及在公眾得出入場所賭博犯行，均時間
    緊接，所犯分係構成要件相同之罪名，顯均係基於概括犯意
    反覆為之，各為連續犯，皆應依刑法第56條規定論以一罪，
    並加重其刑，檢察官就被告甲○○違法經營電子遊戲場部分
    ，未依連續犯起訴，應由本院依職權更正之。被告甲○○所
    犯共同連續違反電子遊戲場業管理條例第22條之違法經營電
    子遊戲場業罪及刑法第266 條第1 項前段之在公眾得出入場
    所賭博罪間，具有方法、結果之牽連犯關係，應從較重之電
    子遊戲場業管理條例第22條罰則，以犯共同連續違法經營電
    子遊戲場業罪論處。又查被告甲○○有事實欄所示犯罪科刑
    及執行完畢情形，有臺灣高等法院被告全國刑案紀錄表可憑
    ，其於有期徒刑執行完畢後5 年內再犯本件有期徒刑以上刑
    之罪，為累犯，應依刑法第47條規定遞加重其刑。爰分別審
    酌被告二人犯罪之動機、目的，情節、對對社會公共秩序之
    危害程度，及犯後坦承犯行之態度等一切情狀，各量處如主
    文所示之刑，並均諭知如易科罰金之折算標準。另查被告乙
    ○○前未曾受有期徒刑以上刑之宣告，有臺灣高等法院被告
    全國刑案紀錄表可按，偶罹刑典，事後已坦承犯行，經此刑
    之宣告後，應知警惕而無再犯之虞，本院因認暫不執行其刑
    為當，予以宣告緩刑2 年，用啟自新。扣案如附表編號一所
    示電子戲機「小瑪莉」1 台、編號三所示「景品販賣機」3
    台係當場賭博之器具，附表編號一所示現金5700元為賭檯處
    之財物，不問屬於犯人與否，均依刑法第266 條第2 項規定
    ，宣告沒收；如附表編號一至三所示其餘扣案物，為被告甲
    ○○所有供其犯本件違法經營電子遊戲場罪所用之物，經被
    告甲○○陳明在案，併依刑法第38條第1 項第2 款規定沒收
    。而就附表編號二所示之扣案物，因被告乙○○係與被告甲
    ○○共同犯罪，故亦於宣告被告乙○○罪刑時併予諭知沒收
    之。
三、公訴意旨另稱：被告甲○○基於以賭博為常業犯意，自93年
    1 月5 日起，在臺北縣板橋市○○街271 號「原葉汽車修護
    中心」之公眾得出入場所內，擺設賭博性電子遊戲機具「小
    瑪莉」1 臺插電營業；又於同年5 月1 日起，在同縣樹林市
    ○○街286 號「正坤便利商店」之公眾得出入場所內，擺設
    賭博性電子遊戲機具「小瑪莉」3 臺插電營業，並自同年12
    月2 日起，雇用具有共同犯意聯絡之乙○○為店員，負責現
    場收銀、兌換代幣等工作；另於同年11月25日起，在同縣三
    重市○○○路107 號「冠坤企業社」之公眾得出入場所之雜
    貨店內，擺設賭博性電子遊戲機具「超級大舞台」（類似「
    小瑪莉」機臺）2 台及「景品販賣機」3 台插電營業，以上
    開電子機具為賭具，供不特定人以自行投幣方式賭博財物，
    認被告甲○○與乙○○共犯刑法第267 條常業賭博罪。惟查
    ：被告甲○○在樹林市○○街286 號「正坤便利商店」所擺
    設電子遊戲機具「小瑪莉」3 臺，其玩法係以10元兌換10枚
    代幣後投入機台內換取分數，押注後依螢幕顯示圖案位置決
    定輸贏，若分數完全消除，則遊戲結束，不得以分數兌換現
    金及獎品，此經被告甲○○與乙○○於警詢時陳述明確，並
    經臺北縣政府警察局樹林分局三多派出所員警於臨檢紀錄表
    中填記明確，就此部分，被告甲○○與乙○○顯無共同在公
    眾得出入場所賭博財物之行為。又被告甲○○於93年11 月
    25日起，在三重市○○○路107 號「冠坤企業社」之公眾得
    出入場所之雜貨店內，擺設電子遊戲機具「超級大舞台」（
    類似「小瑪莉」機臺）2 台，其玩法為投入10元硬幣或代幣
    可換得分數，押注分數後依螢幕顯示圖案位置決定輸贏，若
    押中可得倍數不等之分數，若未押中則分數消除，若分數完
    全消除，則遊戲結束，不得以分數兌換現金及獎品，此經證
    人李東華於警詢時陳述在案，在無積極證據之情況下，即不
    能認定被告甲○○係以該電子遊戲機台從事賭博，而以被告
    甲○○如事實欄一（一）、（三）所示利用電子遊戲機「小
    瑪莉」、「景品販賣機」賭博財物之情節觀之，其擺設機台
    合計不過4 具，查獲賭資非鉅，尚難認定被告甲○○係恃賭
    博為生以之常業，公訴檢察官於本院行準備程序時亦認被告
    甲○○所為得依連續在公眾得出入場所賭博罪處罰，是本院
    據此變更檢察官原起訴之法條，就被告甲○○上述賭博行為
    ，改依刑法第266 條第1 項前段連續在公眾得出入場所賭博
    罪論科。至檢察官前述誤認被告甲○○有利用電子遊戲機賭
    博財物部分，因與其本件成立連續在公眾賭博財物犯罪間按
    起訴意旨有連續犯之裁判上一罪關係，爰不另為無罪之諭知
    ；而就檢察官前述誤認被告乙○○涉犯共同常業賭博罪部分
    ，則因公訴意旨，與其所犯共同違法經營電子遊戲場業罪間
    亦有牽連犯之裁判上一罪關係，亦不另為無罪之諭知。
四、本件被告二人於本院行準備程序時對被訴事實為有罪之陳述
    ，經受命法官告以簡式審判程序之旨，並聽取檢察官、被告
    意見後，由本院合議庭依刑事訴訟法第273 條之1 第1 項規
    定裁定由受命法官獨任進行簡式審判程序，末此敘明。
據上論斷，依刑事訴訟法第299 條第1 項前段、第300 條、第27
3 條之1 第1 項，電子遊戲場業管理條例第15條、第22條，刑法
第11條前段、第28條、第56條、第266 條第1 項前段、第2 項、
第55條、第47條、第41條第1 項前段、第38條第1 項第2 款、第
74條第1 款，罰金罰鍰提高標準條例第1 條前段、第2 項，現行
法規所定貨幣單位折算新臺幣條例第2 條，逕以簡易判決處刑如
主文。
中　　華　　民　　國　　94　　年　　11　　月　　7 　　日
                        刑事第四庭法　官　陳恆寬
上列正本證明與原本無異。
如不服本判決，應於送達後十日內向本院提出上訴狀
                                  書記官　許志豪
中　　華　　民　　國　　94　　年　　11　　月　　7 　　日
附錄本案論罪科刑法條：
電子遊戲場業管理條例第15條
未依本條例規定辦理營利事業登記者，不得經營電子遊戲場業。
電子遊戲場業管理條例第22條
違反第十五條規定者，處行為人一年以下有期徒刑、拘役或科或
併科新台幣五十萬元以上二百五十萬元以下罰金。
中華民國刑法第二百六十六條
在公共場所或公眾得出入之場所賭博財物者，處一千元以下罰金
。但以供人暫時娛樂之物為賭者，不在此限。
當場賭博之器具與在賭檯或兌換籌碼處之財物，不問屬於犯人與
否，沒收之。
附表
編號    查獲物品               查獲時地
一      電子遊戲機「小瑪莉     93年1月8日17時22分許，
        」1 台；機台內現金     在臺北縣板橋市○○街000
        0000元                 號「原葉汽車修護中心」
                               查獲。
二      電子遊戲機「小瑪莉」   93年12月7日20時25分，
        3台；機台內代幣3720    在臺北縣樹林市○○街
        枚                     286號查獲。
三      電子遊戲機「超級大舞   93年12月1日16時10分，
        台」2台、「景品販賣    在臺北縣三重市中央北
        機」3台                路107號1樓查獲。
